【裁判字號】    92,聲再,86
【裁判日期】    920410
【裁判案由】    贓物聲請再審
【裁判全文】
臺灣高等法院臺中分院刑事裁定                      九十二年度聲再字第八六號
    再審聲請人
    即受判決人  甲○○
右列聲請人，因受判決人贓物案件，對於本院中華民國九十二年三月二十日確定判決
（九十二年度上易字第三二一號）聲請再審，本院裁定如左：
    主  文
再審之聲請駁回。
    理  由
一、聲請意旨略稱：聲請人即該案被告（下稱被告）甲○○，於該案件中替張泰松駕
    車搬運時，確不知該貨車及挖土機為贓物，而被告於警訊時承認犯罪，係遭員警
    刑求所致，又張泰松於歷次筆錄中均證稱被告不知該等物品為贓物，此有被告及
    該證人之筆錄可憑。又聲請人於一審辯論庭因接受公訴人之認罪協商，始於庭上
    回答載運時就知道那是贓車云云，該陳述應非自白，確定判決認已自白，顯有違
    誤。且被告請求提訊張泰松作證，未遭法院採認，自有重要證據未調查之違法。
    又被告於偵審中已提出警訊自白之刑求抗辯，檢察官雖播放錄音帶，認與筆錄內
    容相符，未採納被告之抗辯，然被告確遭刑求屬實，原確定判決未再調查，亦未
    說明毋須調查之理由，自有重要證據漏未審酌之違法，因而依刑事訴訟法第四百
    二十一條規定，提出再審之聲請云云。
二、按刑事訴訟法第四百二十一條所稱「足生影響於判決之重要證據漏未審酌者」，
    係指該證據在原判決當時已有發見，而為調查注意所不及者而言（參照最高法院
    四十四年台抗字第四十號裁定意旨）。且依該法條之規定聲請再審，須該漏未審
    酌之重要證據，足生影響於判決始得為之，易言之，即該漏未審酌之重要證據，
    如於判決之結果不生影響，或對於當事人所提出之證據並無漏未審酌者，自不得
    據以聲請再審。本院經查，依聲請人所提本院上開確定判決及一審之判決，可見
    原確定判決係依據被告於一審時「已坦承」載運時知道該等物品係屬贓物，另說
    明證人張泰松偵查中改稱被告不知情云云，應係迴護之詞，亦無另行訊問該證人
    之必要，資為駁回被告之上訴之認定依據，經核尚無不合。被告所稱其於原審時
    上開之陳述並非自白，證人張泰松本院未再提訊云云，執為刑事訴訟法第四百二
    十一條之再審事由，已難認有據。又被告另主張其於警訊時承認犯罪，並非自白
    ，其有遭警察刑求云云，雖未據本院確定判決加以說明，然依一審之判決書理由
    所載，可見一審及本院認定被告於一審時已自白，尚非無憑，況依被告所具再審
    理由狀，偵查中檢察官已播放錄音帶查明與筆錄內容相符，是被告辯稱遭刑求，
    是否可採，已經調查在卷，被告於一審時復坦承犯罪，可見本院雖未就上情，特
    別調查並說明，然應無礙上開結果之認定，核與重要證據漏未審酌之再審要件，
    亦有未合，至於被告就上開自白之真實性，及其有無遭警察刑求等情再為爭執，
    應係另一問題，無礙本院確定判決認定之結果，從而，本件再審之聲請，難認有
    理由，自應予駁回。
據上論斷，應依刑事訴訟法第四百三十四條第一項，裁定如主文。
中        華        民        國  九 十 二  年     四     月    十      日
                                  臺灣高等法院臺中分院刑事第二庭
                                        審判長法  官  陳  朱  貴
                                              法  官  陳  欣  安
                                              法  官  蔡  聰  明
右正本證明與原本無異。
不得抗告。
                                書記官  郭  振  祥
中        華        民        國  九 十 二  年     四     月    十一    日
                                                                        Ｋ


司法院資訊處製作；財團法人民間司法改革基金會備份。
